【裁判字號】    95,交聲,194
【裁判日期】    950831
【裁判案由】    聲明異議
【裁判全文】
臺灣嘉義地方法院交通事件裁定         95年度交聲字第194號
原處分機關  交通部公路總局嘉義區監理所嘉義市監理站
異  議  人
即受處分人  甲○○
上列受處分人因違反道路交通管理處罰條例案件，對於交通部公
路總局嘉義區監理所嘉義市監理站於中華民國95年8月3日所為之
處分（原處分案號：嘉監義裁字第裁76-DB0000000號裁決），聲
明異議，本院裁定如下：
    主  文
原處分撤銷。
甲○○汽車駕駛人，在設有禁止停車標線之處所停車，處罰鍰新
臺幣玖佰元。
    理  由
一、本件原處分意旨略以：受處分人即異議人（下稱異議人）甲
    ○○於民國95年5月5日晚上7時4分許，在桃園縣中壢市○○
    路與延平路口之紅線上停車（駕駛人離開、熄火），經逕行
    舉發，其於稽查時，請其出示相關證件，當事人拒絕逕將機
    車移走，有不服稽查取締逃逸之違規行為，經桃園縣政府警
    察局交通隊中壢分隊掣單舉發，並由原處分機關即交通部公
    路總局嘉義區監理所嘉義市監理站於95年8月3日依據道路交
    通管理處罰條例第五十六條第一項第一款、第六十條第一項
    規定，裁處罰鍰新臺幣（下同）三千六百元之處分。
二、異議意旨略以：其雖係停車於路邊紅線上，但因工作地點即
    在中正路與延平路口，其入店取證件，並由友人牽走機車，
    並無逃離情事等語為辯。
三、按在設有禁止停車標誌、標線之處所不得停車，道路交通安
    全規則第一百十二條第一項第四款定有明文。汽車駕駛人停
    車時，在設有禁止停車之標誌、標線之處所停車者，處新臺
    幣（下同）六百元以上一千二百元以下罰鍰，道路交通管理
    處罰條例第五十六條第一項第四款亦定有明文。而道路交通
    管理處罰條例所稱之汽車，依該條例第三條第八款規定，包
    括機器腳踏車在內。查異議人就於前開時、地違規停放機車
    於路邊紅線一情，並不爭執，並有桃園縣政府警察局交通隊
    中壢分隊拍攝之照片一幀存於監理站異議卷內足參，自堪認
    定。
四、次按，再汽車駕駛人違規停車而駕駛人不在場，當場不能或
    不宜攔截掣單舉發者，得對汽車所有人逕行舉發之；逕行舉
    發違反道路交通管理事件，經汽車所有人依通知單之應到案
    日期前到案，並告知違規駕駛人姓名、身分證統一編號及住
    址者，處罰機關應即另行通知違規駕駛人到案依法處理，道
    路交通管理處罰條例第七條之二第一項第三款及違反道路交
    通管理事件統一裁罰基準及處理細則第二十四條前段亦分別
    規定明確。是行為人如在禁止停車處所停車而為警舉發，於
    舉發通知單上所載之應到案日期前到案聽候裁決，經處罰機
    關調查後仍認定其確有上開違規行為者，依違反道路交通管
    理事件統一裁罰基準及處理細則第四十四條第一項及違反道
    路交通管理事件統一裁罰基準表之規定，應對該行為人處以
    九百元之罰鍰。
五、再按汽車駕駛人駕駛汽車有違反道路交通管理處罰條例之行
    為，經交通勤務警察制止時，拒絕停車接受稽查而逃逸者，
    處三千元以上六千元以下罰鍰，同條例第六十條第一項固有
    明文。惟查異議人於前揭時、地違規停車，遭掣單舉發後，
    係以牽離方式離開路邊紅線區○○○○於路邊黃線，異議人
    該時係進入中壢市○○路與延平路口之工作地點取證件等情
    ，業經異議人陳明綦詳，復提出工作在職證明書附卷可憑，
    再自原處分機關異議卷宗內所附之桃園縣警察局交通隊中壢
    分隊所附舉發違反道路管理事件通知單二份（桃警局交字第
    DB0000000、DB0000000號）觀之，第一份係於95年5月5日晚
    上7時4分以「紅線停車、不服稽查取締逃逸」事由掣單舉發
    ，第二份則緊接於7時9分以「黃線停車」事由掣單舉發，時
    間緊接，前後地點一為中正路與延平路口、一為中正路一二
    八號，嗣經該分局以95年7月19日中警交字第0957007783號
    函復「違規地點相同、時間為二小時內，同一違規事實，本
    分局同意（DB0000000號舉發單）註銷免罰」，參以該分局
    舉發時所攝相片，異議人之違規車輛確係為一女子步行「牽
    離」，有相片一幀在卷可考，何來逃逸情事？末參以自異議
    人工作地點確位於中正路、延平街口，此自員工職務證明書
    上所載「中正店」、地址為「中壢市○○路五六八號一樓」
    等記載甚明，綜上，足見異議人確於該日晚上7時4分遭掣單
    舉發後，立即「牽車」至「相鄰」（經該分局認定為同一違
    規地點）之中正路一二八號路邊黃線處一情甚明，益證並無
    駛離逃逸或規避取締情事！是異議人前開所辯，自屬有據，
    堪以信採，異議人並無不服稽查而逃逸或駛離情事，即堪認
    定。
六、綜上所述，異議人確有於前揭時地違規停車於路邊紅線，原
    處分機關依道路交通管理處罰條例第五十六條第一項第四款
    規定，及依違反道路交通管理事件統一裁罰基準及處理細則
    第四十四條第一項及違反道路交通管理事件統一裁罰基準表
    之規定，應對該行為人處以九百元之罰鍰，固非無見，然異
    議人並無不服稽查而逃逸或駛離情事，原處分機關依道路交
    通管理處罰條例第六十條第一項規定，處以罰鍰，合併處罰
    鍰三千六百元，自有未洽。然原處分既有前揭可議之處，自
    屬無可維持，應由本院予以撤銷改判，並就前揭違規行為，
    裁處如主文第二項所示之處分。
據上論斷，應依道路交通案件處理辦法第二十條前段，裁定如主
文。
中    華    民    國    95    年    8     月    31    日
                  交通法庭法  官  蔡廷宜
以上正本證明與原本無異
如不服本裁定，應於裁定送達後5日內向本院提出抗告狀。
中    華    民    國    95    年    8     月    31    日
                          書記官  蕭琪男


司法院資訊處製作；財團法人民間司法改革基金會備份。
